【裁判字號】    95,上訴,2308
【裁判日期】    951019
【裁判案由】    毒品危害防制條例
【裁判全文】
臺灣高等法院刑事判決                95年度上訴字第2308號
上  訴  人  臺灣臺北地方法院檢察署檢察官
被      告  甲○○
上列上訴人因被告違反毒品危害防制條例案件，不服臺灣臺北地
方法院95年度訴字第489號，中華民國95年5月19日第一審判決（
起訴案號：臺灣臺北地方法院檢察署95年度毒偵字第423號），
及併案審理（同署95年度毒偵字第1161號），提起上訴，本院判
決如下：
    主  文
原判決撤銷。
甲○○連續施用第一級毒品，累犯，處有期徒刑玖月；扣案之第
一級毒品海洛因壹小包零點參貳公克（含袋重）沒收銷燬之，注
射針筒肆支、塑膠夾鏈袋玖個及分裝杓貳支均沒收。
    事  實
一、甲○○於民國92年間因違反毒品危害防制條例案件，於92年
    11月25日入戒治所施以強制戒治，於93年1月9日出所，並經
    原審法院判處有期徒刑6月確定，而於93年7月8日縮刑期滿
    執行完畢。詎仍不知悔改，復基於施用第一級毒品海洛因之
    概括犯意，自94年10月間某日起至95年4月26日下午4時止，
    先後在台北市○○○路圓環大旅社、台北縣三重市○○路37
    號之「E網咖」廁所、台北縣三重市之某公廁內等處，以針
    筒注射方式施用，連續施用第一級毒品海洛因，嗣分別於(1)
    95年2月6日中午12時30三十分許，為警在台北縣三重市○○
    路37號前查獲，並扣得其所有供施用第一級毒品海洛因所用
    之注射針筒2支、塑膠夾鏈袋9個及分裝杓2支等物。(2)95 年
    4月26日晚上23時45分許，在台北市大同區○○○路245巷10
    號前為警查獲，並扣得第一級毒品海洛因1小包0.32公克（
    含袋重），其所有供施用第一級毒品海洛因所用之注射針筒
    2支。
二、案經臺北市政府警察局中山分局報請臺灣臺北地方法院檢察
    署檢察官偵查起訴及併案審理。
    理  由
一、上揭犯罪事實業據被告甲○○於警詢、偵查或原審審理時坦
    承不諱，且其二次為警查獲後所採尿液經送檢驗結果，確均
    呈嗎啡陽性反應，有臺灣檢驗科技股份有限公司濫用藥物尿
    液檢驗報告二紙附卷可稽（見95年度毒偵字第423號卷第44
    頁、本院卷第18頁）；及被告第二次為警查獲時於身上所扣
    得白粉1小包（含袋重0.32公克）經送法務部調查局鑑驗結
    果含第一級毒品海洛因成分，亦有該局鑑定書一份在卷可稽
    （本院卷第24頁）；復有注射針筒4支、塑膠夾鏈袋9個及分
    裝杓2支扣案可資佐證，足認被告自白確與事實相符，堪以
    採信。又被告曾於92年間因違反毒品危害防制條例案件，於
    92年11月25日入戒治所施以強制戒治，於93年1月9日出所，
    並經原審法院判處有期徒刑六月確定，於93年7月8日期滿執
    行完畢，有本院被告前案紀錄表在卷可按。本案事證明確，
    被告於前開強制戒治完畢後五年內，再次連續施用第一級毒
    品海洛因之犯行，堪以認定。
二、論罪理由
    查海洛因係毒品危害防制條例第2條第2項第1款所定之第一
    級毒品，不得非法持有、施用。核被告施用海洛因之行為，
    係犯毒品危害防制條例第10條第1項施用第一級毒品罪。而
    其於施用海洛因之前及同時持有海洛因犯行，為其施用之高
    度行為所吸收，不另論罪。又被告行為後，刑法第56條連續
    犯之規定，業於94年2月2日修正公布刪除，並於95年7月1日
    施行，則被告之犯行，因行為後新法業已刪除連續犯之規定
    ，此刪除雖非犯罪構成要件之變更，但顯已影響行為人刑罰
    之法律效果，自屬法律有變更，依新法第2條第1項規定，比
    較新、舊法結果，仍應適用較有利於被告之行為時法律即舊
    法論以連續犯（最高法院95年第8次刑事庭會議決議參照）
    。被告分別先後多次施用第一級毒品之犯行，時間緊接，所
    犯分別係構成要件相同之罪名，顯係基於概括犯意反覆為之
    ，均為連續犯，應依修正前刑法第56條之規定，分別以一罪
    論並依法加重其刑。又被告前因違反毒品危害防制條例，經
    原審法院判決有期徒刑六月確定，於93年7月8日執行完畢，
    其於五年以內再犯有期徒刑以上之本罪，為累犯，應依修正
    前刑法第47條加重其刑，並遞加之（不論依修正前之刑法第
    47條，或修正後之刑法第47條第1項之規定，被告於本案之
    犯罪均構成累犯，對被告而言並無有利或不利之情形，故不
    生新舊法比較之問題，仍應適用行為時即修正前之刑法第47
    條關於累犯之規定）。又公訴人雖僅就被告於95年2月6日以
    前之施用第一級毒品犯行提起公訴，然檢察官就犯罪事實一
    部起訴者，其效力及於全部，本件被告自95年2月7日至95年
    4月26日止施用海洛因犯行（即併案審理之被告第2次為警所
    查獲部分）與前揭論罪科刑部分，有連續犯裁判上一罪關係
    ，已如前述，應為原起訴效力所及，本院自應就屬於裁判上
    一罪之前開部分一併加以裁判。
三、撤銷改判及科刑理由：
    原審以被告犯罪事證明確，據以論罪科刑，固非無見。惟查
    ：被告所犯95年2月7日至95年4月26日間之施用第一級毒品
    犯行部分，與原起訴論罪部分有連續犯之裁判上一罪關係，
    經檢察官移請本院併辦，原審就此部分未及審酌，尚有未洽
    ；檢察官據此上訴，即有理由，自應由本院將原判決撤銷改
    判。爰審酌被告犯罪之動機、目的，及海洛因毒品對於人體
    會產生成癮性、依賴性，係足以危害個人健康及社會安全之
    管制藥物，被告經送勒戒仍不知戒絕，再次犯下本案，及施
    用毒品犯行乃戕害自己身心健康，猶不知戒除該惡習，一犯
    再犯不知悔悟，其犯罪之手段、所生自我戕害結果及犯罪後
    態度等一切情狀，量處如主文第二項所示之刑。又扣案被告
    為警所查獲之第一級毒品海洛因1小包（含袋重0.32公克）
    ，應依毒品危害防制條例第18條第1項前段之規定沒收銷燬
    之。又扣案之注射針筒4支、塑膠夾鏈袋9個及分裝杓2支係
    被告所有供施用毒品所用之物，業據其供明在卷，應均依刑
    法第38條第1項第2款之規定宣告沒收。
四、被告甲○○經合法傳喚，無正當理由不到庭，爰不待其陳述
    逕行判決。
據上論斷，應依刑事訴訟法第369條第1項前段、第364條、第299
條第1項前段、第371條，毒品危害防制條例第10條第1項、第18
條第1項前段，刑法第2條第1項、第11條、第38條第1項第2款，
修正前刑法第47條、第56條判決如主文。
本案經檢察官呂光華到庭執行職務。
中    華    民    國    95    年    10    月    19    日
                  刑事第十七庭  審判長法  官  陳貽男
                                      法  官  高明哲
                                      法  官  孫惠琳
以上正本證明與原本無異。
如不服本判決，應於收受送達後十日內向本院提出上訴書狀，其
未敘述上訴之理由者並得於提起上訴後十日內向本院補提理由書
（均須按他造當事人之人數附繕本）。
                                      書記官  魏汝萍
中    華    民    國    95    年    10    月    19    日
附錄：本案論罪科刑法條全文
毒品危害防制條例第10條：
施用第一級毒品者，處6月以上5年以下有期徒刑。


司法院資訊處製作；財團法人民間司法改革基金會備份。
